【裁判字號】    97,交聲,854
【裁判日期】    980227
【裁判案由】    聲明異議
【裁判全文】
臺灣臺南地方法院交通事件裁定     97年度交聲字第854號
移送機關    交通部公路總局嘉義區監理所臺南監理站
異議人即
受處分人    甲○○
上列受處分人因違反道路交通管理處罰條例案件，對於交通部公
路總局嘉義區監理所台南監理站民國97年7月24日所為之裁決處
分（處分案號：嘉監南字第裁74-KAE293896號），聲明異議，本
院裁定如下：
    主  文
異議駁回。
    理  由
一、原處分意旨略以：異議人即受處分人甲○○（下稱異議人）
    駕駛車牌號碼2M-4188號自用一般小客車，於民國（下同）
    97年6月11日20時30分，在雲林縣斗六市○○路與永興路交
    岔路口，因駕車行經有燈光號誌管制之交岔路口闖紅燈，且
    拒絕停車接受稽查而逃逸，遭雲林縣警察局保安警察隊員警
    逕行製單舉發，嗣經交通部公路總局嘉義區監理所台南監理
    站（下稱移送機關）以其違規事證明確，依道路交通管理處
    罰條例第53條第1項、第60條第1項、第63條第1項第1款及第
    3 款（原裁決書漏載第1款及第3款）及違反道路交通管理事
    件統一裁罰標準表之規定，合計裁處罰鍰新台幣5,700元，
    並合計記違規點數4點。
二、本件聲明異議意旨略以：
  (一)異議人於民國97年6月19日，接獲雲林縣警察局保安警察隊
    所開違規罰單，指控異議人於民國97年6月11日晚上8時30分
    駕車於斗六市○○路闖紅燈，且不服取締逃逸，惟異議人確
    無所述之行為。
  (二)經異議人提出申訴並請雲林縣警察局保安警察隊提供相關事
    證及違規照片，於97年7月8日接獲雲林縣警察局來函指出「
    經查斗六市○○路與永興路口為二時相管制（即雲林路一時
    相、永興路一時相），閔民駕駛2H-4188號自小客車，由雲
    林路東向西行駛、、、」。雲林縣警察局來函明確指出「閔
    民駕駛2H-4188號自小客車」，惟異議人並無車牌為2H-4188
    號自小客車，異議人所擁有的自小客車車牌為2M-4188號。
    因此，此件違規案明顯為雲林縣警察局保安警察隊舉發錯誤
    ，為此聲明異議。
三、按汽車駕駛人，行經有燈光號誌管制之交岔路口闖紅燈者，
    處新臺幣1,800元以上5,400元以下罰鍰：並記違規點數3點
    。汽車駕駛人，駕駛汽車有違反本條例之行為，經交通勤務
    警察或依法令執行交通稽查任務人員制止時，不聽制止或拒
    絕停車接受稽查而逃逸者，除按各該條規定處罰外，處新臺
    幣3,000元以上6,000元以下罰鍰；並記違規點數1點；道路
    交通管理處罰條例第53條第1項、第63條第1項第3款，及第
    60條第1項、第63條第1項第1款分別定有明文。
四、經查：
  (一)異議人遭警舉發，於97年6月11日20時30分，駕駛車牌號碼
    2M-4188號自用一般小客車，在雲林縣斗六市○○路與永興
    路交岔路口，闖紅燈直行，且拒絕停車接受稽查，有雲林縣
    警察局97年6月11日雲警交字第KAE293896號舉發違反道路交
    通管理事件通知單1份附卷可稽。
  (二)惟異議人辯稱並無闖紅燈之行為云云，然異議人於上揭時、
    地，行經前揭路口時，遇紅燈未停仍直行且拒絕停車接受稽
    查而逃逸等情，業據證人即舉發警員賴文才於本院97年10月
    21日訊問時，到庭具結證稱：「（法官問：本件是否你舉發
    ，情形如何？）是我舉發的，當時係於晚上八時二十分許執
    行勤務，有錄影資料，異議人之車輛係在畫面顯示3分43 秒
    至48秒時在紅亮時通過交岔路口可供佐證。」等語在卷，並
    當庭提出錄影光碟1份為證。經本院勘驗該光碟之結果：在
    畫面顯示3分43秒時有一台自小客車在紅燈亮時通過交岔路
    口，但是該車車牌號碼無法辨識後，又稱：「（法官問：對
    勘驗結果有何意見？）當時我與同事都有看到該闖紅燈之車
    輛後方車牌號碼顯示2M-4188號，並有用指揮棒攔截該車但
    該車並未停車。」等語在卷（見本院97年10月21日之訊問筆
    錄）。按證人賴文才乃為原處分機關所認定異議人有前開違
    規行為之證人，伊已到庭在本院法官面前以言詞供述異議人
    有前開違規事實，並已就當時燈號情形、異議人行駛路徑及
    未依號誌指示行駛過程等情節詳述具體明確，且證人賴文才
    為依法執行勤務之員警，與異議人毫無怨懟，衡情當無自陷
    偽證罪而構詞誣賴異議人之理，另於本件卷存證據資料內並
    無任何積極證據足以證明證人賴文才上開供述係屬虛偽，本
    院自不得僅以證人賴文才為本件開單舉發異議人之員警而全
    盤抹煞其所具有之證人資格。因此，本院由證人賴文才證述
    及上開勘驗結果已得有異議人確有上開駕車行經有燈光號誌
    管制之路口闖紅燈，及不服取締逃逸等違規行為之心證，是
    異議人前開所辯，實不足採。
  (三)至於異議人抗辯本件違規案為雲林縣警察局保安警察隊舉發
    錯誤，因該機關函文所記載之違規車號係2H-4188云云。然
    ：有關以雲警交字第KAE29389 6號單舉發2H-4188號自小客
    車「闖紅燈」交通違規申訴乙案，經查電腦繕打原稿為2M-4
    188號車，惟經發現97年7月8日雲警交字第0971301246號函
    正副本均為2H-4188號自小客車，準此，2H-4188號車交通違
    規應更正為2M-4188號車交通違規，此有雲林縣警察局97年8
    月12日雲警交字第0971301466號函一份在卷可稽，是2M-418
    8誤繕為2H-4188號為舉發機關之繕打錯誤，已於事後更正，
    且異議人亦不否認曾於上開時日駕車至雲林科技大學洽公（
    見本院97年10月21日訊問筆錄），因此，前開舉發機關所為
    之舉發案並無違誤。
五、綜上所述，異議人於前揭時、地有闖紅燈，且拒絕停車接受
    稽查而逃逸之事實應堪認定。則移送機關據以援引道路交通
    管理處罰條例第53條第1項、第60條第1項、第63條第1項第
    1款、第3款及違反道路交通管理事件統一裁罰標準表等規定
    ，合計裁處異議人罰鍰新台幣5,700元，並記違規點數4點，
    核無違誤或不當。從而，本件異議為無理由，應予駁回。
六、據上論斷，應依道路交通管理處罰條例第87條第2項、道路
    交通案件處理辦法第19條，裁定如主文。
中    華    民    國    98    年    2     月    27    日
                     交通法庭   法  官   陳淑勤
以上正本證明與原本無異。
如不服本裁定，應於送達後5日內，向本院提出抗告狀。
                                書記官   謝國欽
中    華    民    國    98    年    2     月    27    日


司法院資訊處製作；財團法人民間司法改革基金會備份。
